# DAVID ISAAC FLORES MEDRANO

### FRONTEND DEVELOPER

Con más de 4 años de experiencia en Desarrollo Web y una reciente graduación en Ingeniería Informática, he demostrado mi capacidad para adaptarme rápidamente a nuevas tecnologías a través de la realización de diversos proyectos personales. Mi enfoque proactivo y mi habilidad para trabajar en equipo me permiten integrarme eficazmente en cualquier entorno empresarial, siempre buscando alinear mis habilidades con las necesidades de la empresa y del cliente. Mi objetivo principal es aportar un valor significativo a cualquier empresa o proyecto con el que colabore, impulsando su crecimiento y éxito a través de mis habilidades y conocimientos en el campo de la informática.

# **Experiencia**

## Frontend Developer / proyectos personales.

Marzo 2019 - ACTUALIDAD, [Quito, Ecuador] [E-commerce, B2C]

#### RESPONSABILIDADES

- Preparar la arquitectura para proyectos que sean mantenibles e incrementales, usando tecnologías como: Mongodb, SQL, Express React JS, Node, Next JS.
- Propuestas de app e-commerce multiplataforma con Flutter.
- Gestión de Base de datos y API para e-commerce.
- Dockerización de aplicaciones.
- Optimización y testing de aplicaciones para mejorar la experiencia de usuario.

#### LOGROS ALCANZADOS

- Mejorar la experiencia de usuarios.
- Optimizar los recursos para la empresa.
- Cumplir con los objetivos propuestos mediante metodologías ágiles.

## Diseñador Web & Imagen Corporativa en MeatPro S.A.

Abril 2014 - febrero 2018, [Quito, Ecuador] [Industria Alimenticia y Delivery / B2B, B2C]

### RESPONSABILIDADES

- Desarrollo de sitios estáticos para empresas que necesitaban información básica de sus servicios o productos.
- Diseño UI de aplicaciones y colaboración en el rediseño y mejora de navegabilidad.
- Colaboración con el equipo de UX/UI para implementar los diseños propuestos.
- Creación de campañas publicitarias.

- Gestionar el cambio de tecnologías web.
- Mejorar los flujos de navegación web.
- Generar retorno en un 10% en el incremento de ventas en el primer año.

## **Desarrollador Web** en Colegio de Economistas de Pichincha

Enero 2014 - septiembre 2017, [Quito, Ecuador] [Economía]

#### RESPONSABILIDADES

- Mantenimiento de servidor y correos institucionales..
- Desarrollo de la nueva plataforma web.
- Uso del control de versiones.

### LOGROS ALCANZADOS

- Mejorar la experiencia de usuarios con un sitio renovado.
- Performance del sitio web y optimización para móviles y tabletas (responsive design).

## Formación

marzo de 2023

Universidad Técnica Particular de Loja UTPL, Quito - Ingeniero en Informática

Julio de 2010

Instituto Metropolitano de Diseño - La Metro, Quito - Talgo. Diseño Gráfico

### Habilidades blandas

Creatividad, comunicación, concentración, trabajo en equipo, sociabilidad, escucha activa y empatía.

Imparto conferencias ante un público de 150 personas.

# Cursos Platzi / Udemy 2014 -2022

Next JS	SQL	Docker	React Hooks	Python
Introducción a Power BI		WPO: Optimización de Carga de Sitios		Curso Básico de Kotlin

Diseño de Interfaces con Android Studio Prework: Buenas prácticas y entorno de

Animaciones para la WEB desarrollo Git y Github **CSS Grid Layout** 

Básico de JAVA SE Flutter React Native Redux SQL y MySQL

MEAN React JS VueJS Fundamentos de JavaScript Introducción a Machine Learning Básico de JAVA Programación Básica

Photoshop Profesional HTML5 & CSS3 Introducción al marketing y estrategias digitales

Responsive Design Sketch